【裁判字號】    92,易,1473
【裁判日期】    920612
【裁判案由】    傷害
【裁判全文】
臺灣板橋地方法院刑事判決                        九十二年度易字第一四七三號
    公訴人  臺灣板橋地方法院檢察署檢察官
    被  告  甲○○
右列被告因傷害案件，經檢察官提起公訴（九十二年度偵字第六五四八號），本院判
決如左：
    主  文
甲○○傷害人之身體，處有期徒刑貳月，如易科罰金，以參佰元折算壹日。
    事  實
一、甲○○係乙○○侄子，因其父丙○○與乙○○間就共有土地之出租管理意見分歧
    ，於民國九十二年一月四日下午五時十五分許，在臺北縣土城市○○路○段一六
    五巷巷口，乙○○復因土地問題與丙○○有言語爭執，甲○○見狀，竟基於傷害
    之故意，自身後以手肘勒住乙○○脖子，再出拳毆打乙○○左臉，致乙○○因此
    受有左臉紅腫擦傷及上唇擦傷之傷害，並致乙○○步履不穩跌倒，後腦部撞擊地
    面水溝蓋，受有頭部外傷之傷害。
二、案經乙○○告訴暨臺北縣政府警察局土城分局移送臺灣板橋地方法院檢察署檢察
    官偵查起訴。
    理  由
一、訊據被告甲○○矢口否認前揭犯行，辯稱：當日下午伊與父丙○○在中州路賣鹽
    酥雞，要回家去拿材料，伊父先回去，伊回去時看到伊父在與告訴人談事情，聽
    見告訴人說要打伊父，伊便問告訴人為何要打伊父，當時正巧有位小姐騎腳踏車
    過來，伊要被告讓開一下，因告訴人長短腳，路又不平，於後退時摔倒，頭部碰
    到路角水泥受傷，伊趕緊欲將告訴人拉起，但告訴人很氣憤把手抽回，一抽手衣
    服也抽破了，之後告訴人自行站起，伊未打告訴人，不清楚告訴人如何受傷，可
    能係告訴人自己跌倒摔傷的云云。
二、然查前揭事實，業經告訴人乙○○於警詢時及偵審中指訴甚詳稱：伊於九十二年
    一月四日下午五時十五分許，行經土城市○○路○段一六五巷巷口時，被告與其
    父丙○○看到伊，伊與丙○○有口角，被告一語不發便出手打伊，被告以手肘從
    伊後面勒住伊脖子，再出拳打伊左臉一下，嘴唇一下，伊摔倒前有抓被告衣服，
    被告又將伊甩開，當天氣候很冷，伊穿黑色大衣，大衣側面遭被告扯破，伊摔倒
    時後腦撞及路邊水溝鐵蓋，伊喊救命，伊大嫂聽見出來看，伊請大嫂去找大哥來
    ，當時有垃圾車，很多人在看，但大家不敢過來，伊大哥出來時看到伊躺在地上
    ，事發現場被告及其父丙○○，及丙○○女兒均在場，起因係伊兄妹共有一塊地
    要出租，但丙○○不願意，丙○○與兄弟不合，常與兄弟爭吵，之前丙○○亦曾
    拿東西要打大哥等語（見偵查卷第五頁、第十一頁、第二十二頁背面至第二十三
    頁、第二十六頁背面、本院九十二年五月十五日訊問筆錄）。證人即告訴人之兄
    丁○○於警詢時及偵審中亦證稱：九十二年一月四日下午五時二十分許，伊妻跑
    回來告訴伊告訴人在土城市○○路○段一六五巷巷口遭被告毆打，伊到現場時看
    到告訴人倒在地上，被告及丙○○在與告訴人爭吵，伊便將告訴人拉起來，告訴
    人告訴伊是被告打她的，爭執原因係因共有土地出租之事，兄妹之間有起口角等
    語（見偵查卷第十五頁、第二十三頁、本院九十二年五月二十九審判筆錄）。告
    訴人因遭被告毆打致受有左臉紅腫擦傷及上唇擦傷之傷害，並因而跌倒後腦部撞
    擊地面，受有頭部外傷之傷害，有告訴人所提照片一張及亞東紀念醫院於九十二
    年一月四日出具之甲種診斷證明書一紙附卷可稽。
三、次查被告於警詢時先稱：當時伊父與告訴在談事情，伊正好步行回家拿東西，經
    過他們身邊時，聽見告訴人說要殺伊父親，伊問告訴人為何要殺伊父親，因當時
    有人及車子要經過，伊好心將告訴人牽到旁邊，之後告訴人自己跌倒，就說伊打
    她云云（見偵查卷第八頁）。嗣於偵查中及本院訊問時又稱當時聽見告訴人說要
    打伊父親云云（見偵查卷第二十五頁、本院九十二年五月十五日訊問筆錄）。其
    先後供述已有矛盾。又證人即被告之父丙○○於警詢時及偵審中雖附和被告說辭
    稱：當時伊在巷口遇見告訴人，問告訴人為何要叫人殺伊，告訴人反而說要叫人
    殺伊全家，被告剛好路過，就問告訴人怎麼可以這樣，因現場轉彎處有車子要經
    過，告訴人要閃車自己向後移不慎跌倒受傷，被告見狀要拉告訴人一把，沒有拉
    好告訴人才跌倒云云（見偵查卷第十六頁）。關於告訴人如何跌倒乙節，被告於
    警詢時及偵查中供稱係：現場有腳踏車經過，伊好心將告訴人牽到旁邊，之後告
    訴人自己跌倒，告訴人係臉朝上側身跌倒，撞到臉再翻過去云云（見偵查卷第八
    頁、第二十五頁背面）。證人丙○○於警詢時及本審理時卻稱：係告訴人要閃車
    子自己向後移不慎跌倒受傷，被告見狀要拉告訴人一把，沒有拉好告訴人才跌倒
    ，告訴人係殘障，兩腳長短不一，當時告訴人係往後仰倒下去的，告訴人可能是
    頭碰到管子，臉再碰到牆壁云云（見偵查卷第十六頁背面、本院九十二年五月二
    十九日審判筆錄）。二人所言明顯不一。又觀諸告訴人受傷部位分別在左臉頰、
    上唇及後頭部，如告訴人係仰面向後跌倒，應不致造成臉、唇部受傷，如係側身
    翻倒，亦不會導致左臉部及後腦同時受傷，但於身體四肢其他部位卻無任何傷害
    ，且依告訴人所提之照片所示，告訴人左臉頰尚有紅腫現象，顯係不同外力造成
    。被告與證人丙○○上開所言既有矛盾，且與客觀事證不符，自不足以對被告作
    有利之認定。至於被告於本院庭提之錄音帶及其譯文，被告稱係九十一年（可能
    係九十二年之誤）三月二十三日晚間丙○○與告訴人之對話錄音，係本案發生後
    之事。按證人於審判外之陳述，除法律有規定外，不得作為證據，刑事訴訟法第
    一百五十九條定有明文，上開對話錄音既係證人丙○○與告訴人於審判外之陳述
    ，自無證據能力，本院無庸審酌。綜上所述，本件事證明確，被告前開所辯，無
    非事後避重就輕飾卸之詞，尚不足採，其犯行堪予認定。
四、核被告甲○○所為，係犯刑法第二百七十七條第一項之普通傷害罪。爰審酌被告
    僅因細故，竟出手傷害親姑姑，其犯罪之動機、目的、手段、所生之危害，及犯
    罪後迄未能向告訴人道歉和解等一切情狀，量處如主文所示之刑，併諭知易科罰
    金之折算標準，以示懲儆。
據上論斷，應依刑事訴訟法第二百九十九條第一項前段，刑法第二百七十七條第一項
、第四十一條第一項，罰金罰鍰提高標準條例第一條前段、第二條，判決如主文。
本案經檢察官馬凱蕙到庭執行職務
中      華      民      國      九 十 二    年    六    月    十  二    日
                                      臺灣板橋地方法院刑事第四庭
                                          法    官    談      虎
右正本證明與原本無異
如不服本判決應於送達後十日內向本院提出上訴狀
                                          書 記 官    陳  君  偉
中      華      民      國      九 十 二    年    六    月    十  二    日
附錄本案論罪科刑法條全文：
刑法第二百七十七條
  傷害人之身體或健康者，處三年以下有期徒刑、拘役或一千元以下罰金。
  犯前項之罪因而致人於死者，處無期徒刑或七年以上有期徒刑；致重傷者，處三年
  以上十年以下有期徒刑。


司法院資訊處製作；財團法人民間司法改革基金會備份。
